【裁判字號】    99,易,2071
【裁判日期】    990827
【裁判案由】    竊盜
【裁判全文】
臺灣板橋地方法院刑事判決              99年度易字第2071號
公  訴  人  臺灣板橋地方法院檢察署檢察官
被      告  甲○○
選任辯護人  黃照律師
上列被告因竊盜案件，經檢察官提起公訴（99年度偵字第15478
號），本院行簡式審判程序，並判決如下：
    主  文
甲○○竊盜，處有期徒刑肆月，如易科罰金，以新台幣壹仟元折
算壹日。緩刑貳年，緩刑期內付保護管束，並向指定之政府機關
、公益團體或社區提供柒拾小時之義務勞務。
    事  實
一、甲○○於民國九十九年三月二十六日凌晨三時五十五分許，
    駕駛向睦豐交通股份有限公司（下稱睦豐公司）所承租之車
    號二六九－ＹＦ號營業小客車，行經臺北縣蘆洲市○○○路
    ○段（起訴書漏載二段）一０四號前時，因駕駛計程車工作
    收入不佳，缺錢花用，見乙○○所有之車號三二五七－ＶＸ
    號自用小客車停在上址路邊停車格，竟意圖為自己不法之所
    有，其將所駕駛之營業小客車停妥後，手持石頭（起訴記載
    「不詳物品」）敲破上開自用小客車之右前車窗玻璃後（所
    涉毀損罪嫌部分，未據告訴），進入車內竊取GPS 導航機一
    台及高速公路回數票證十五張（共價值約新臺幣〔下同〕一
    萬元），得手後即駕駛上開營業小客車離去現場，嗣將所竊
    得之GPS 導航機帶到臺北縣三重市○○路跳蚤市場變賣現金
    三千元，並將該現金及上開回數票證全數花用殆盡。後因車
    主乙○○於九十九年三月二十六日上午八時三十分許至上開
    停車地點時，發現上開自用小客車之車窗玻璃遭破壞及車內
    財物遭竊，即於翌日至警局報案，嗣經警調閱上開地點監視
    器錄影畫面，循線查悉上情。
二、案經乙○○訴由臺北縣政府警察局蘆洲分局移送臺灣板橋地
    方法院檢察署檢察官偵查起訴，被告於準備程序中對被訴之
    事實為有罪陳述，本院裁定行簡式審判程序。
    理  由
一、訊據被告甲○○對其於上揭時地，手持石頭敲破告訴人乙○
    ○所有之自用小客車右前車窗玻璃後，竊取車內之GPS 導航
    機一台及高速公路回數票證十五張之事實，於本院審理中坦
    承不諱，核與證人陳建体於警詢時證述上開車號二六九－Ｙ
    Ｆ號營業小客車係被告所駕駛使用等語，及告訴人乙○○於
    警詢時證述其所有之自用小客車車窗玻璃遭人破壞後竊取車
    內財物等語相符，並有失竊現場監視器畫面翻拍照片、告訴
    人發現車內財物遭竊時之車輛現狀照片、被告所駕駛車號二
    六九－ＹＦ號營業小客車之行車執照影本等件在卷可稽，是
    被告自白與事實相符，堪予採信，自足資為裁判之基礎。本
    案事證明確，被告犯行堪以認定，應依法論科。
二、按刑法第三百二十一條第一項第三款攜帶兇器竊盜罪，所稱
    之兇器，乃依一般社會觀念足以對人之生命、身體、安全構
    成威脅，而具有危險性之「器械」而言，而磚塊、石頭乃自
    然界之物質，尚難謂為通常之「器械」，從而持磚塊、石頭
    砸毀他人車窗竊盜部分，尚難論以攜帶兇器竊盜罪（最高法
    院九十二年度台非字第三八號判決採同一意旨）。故核被告
    所為，係犯刑法第三百二十條第一項之竊盜罪。爰審酌被告
    犯罪之動機、目的、手段、告訴人所受損害及被告所得利益
    ，被告犯後已與告訴人達成和解，並賠償告訴人二萬元（見
    卷附和解書），暨被告於本院審理中坦承犯行之態度等一切
    情狀，量處如主文所示之刑，並諭知易科罰金之折算標準，
    以資懲儆。至被告竊取財物時所用之石頭，係一般自然界之
    物質，復無證據證明係被告所有之物，爰不予宣告沒收，附
    此敘明。
三、末查被告前於八十六年間因偽證案件，經本院以八十六年度
    重訴字第三七號判處有期徒刑二年，緩刑五年，於八十七年
    十月二十七日判決確定，嗣上開緩刑期滿，而緩刑之宣告未
    經撤銷，依刑法第七十六條前段規定，上開判決刑之宣告失
    其效力，是被告於本案行為時屬未曾受有期徒刑以上刑之宣
    告，有臺灣高等法院被告前案紀錄表在卷可按。又被告因一
    時失慮，致犯本罪，且犯後於本院審理中坦承犯行，尚知悔
    悟，並賠償告訴人二萬元，已如前述，則被告經此偵、審程
    序後，應知所警惕而無再犯之虞，本院因認所宣告之刑以暫
    不執行為適當，爰依刑法第七十四條第一項第一款規定，宣
    告緩刑二年；另斟酌被告手持石頭破壞車窗玻璃竊取車內財
    物之犯罪情節，認應命被告向指定之公益團體、地方自治團
    體或社區提供柒拾小時之義務勞務（按：被告究應向何政府
    機關、公益團體或社區提供義務勞務，屬執行之問題，應由
    檢察官斟酌考量被告性別、家庭、身份、職業、經歷、特殊
    專長、體能狀況及素行紀錄與參加意願等因素，再依義務勞
    務執行機構之地域、特性及勞務內容等為適當之安排），並
    依刑法第九十三條第一項第二款之規定在緩刑期內併付保護
    管束，用啟自新。
據上論斷，應依刑事訴訟法第二百七十三條之一第一項、第二百
九十九條第一項前段，刑法第三百二十條第一項、第四十一條第
一項前段、第七十四條第一項第一款、第二項第五款、第九十三
條第一項第二款，刑法施行法第一條之一，判決如主文。
本案經檢察官李巧菱到庭執行職務。
中    華    民    國    99    年    8     月    27    日
                  刑事第九庭  法  官  楊 志 雄
以上正本證明與原本無異。
如不服本判決應於收受判決後10日內向本院提出上訴書狀，並
應敘述具體理由。其未敘述上訴理由者，應於上訴期間屆滿後
20日內向本院補提理由書（均須按他造當事人之人數附繕本）
「切勿逕送上級法院」。
                              書記官  陳 春 銘
中    華    民    國    99    年    8     月    27    日
附錄本案論罪科刑法條全文：
刑法第320條第1項：
意圖為自己或第三人不法之所有，而竊取他人之動產者，為竊盜
罪，處5年以下有期徒刑、拘役或500元以下罰金。

司法院資訊處製作；財團法人民間司法改革基金會備份。
